【裁判字號】    88,上更(一),122
【裁判日期】    890309
【裁判案由】    違反麻醉藥品管理條例等
【裁判全文】
臺灣高等法院臺中分院刑事判決                八十八年度上更(一)字第一二二號
    上  訴  人
    即  被  告  辛○○
    指定辯護人  本院公設辯護人  庚○○
    上  訴  人
    即  被  告  戊○○
    選任辯護人  羅豐胤
    選任辯護人  黃幼蘭
    上  訴  人
    即  被  告  卯○○
    選任辯護人  朱元宏
    選任辯護人  洪明儒
右上訴人等因被告違反麻醉藥品管理條例案件，不服臺灣台中地方法院中華民國八十
七年十一月十八日第一審判決（民國八十七年度訴字第一二二五號，起訴案號：臺灣
台中地方法院檢察署民國八十七年度偵字第八三九號、第三七四七號），提起上訴，
經最高法院發回更審，本院判決如左：
      主  文
原判決撤銷。
辛○○非法販賣化學合成麻醉藥品，累犯，處有期徒刑伍年陸月。扣案安非他命拾壹
包（淨重參玖貳點零肆公克、包裝重捌點柒公克），沒收。
戊○○共同連續非法販賣化學合成麻醉藥品，累犯，處有期徒刑陸年。扣案磅秤一個
、封口機一台、湯匙參支、夾鍊袋共拾大包，均沒收。又連續明知為禁藥而轉讓，累
犯，處有期徒刑捌月。主刑部分應執行有期徒刑陸年肆月。
卯○○共同連續非法販賣化學合成麻醉藥品，處有期徒刑伍年貳月。扣案磅秤一個、
封口機乙台、湯匙支、夾鍊袋共拾大包均沒收。
      事  實
一、辛○○曾因違反槍砲彈藥刀械管制條例案件，經法院判處有期徒刑三月，於民國
    （下同）八十三年八月二日執行完畢。又因違反麻醉藥品管理條例及竊盜等罪，
    經法院分別判處罪刑，應執行有期徒刑一年八月、六月、二年十月，執行中於八
    十六年五月九日經假釋，於八十七年九月十一日假釋期滿，仍於假釋中。戊○○
    曾因賭博、違反麻醉藥品管理條例等案件，經法院分別判處有期徒刑六月、四月
    ，應執行有期徒刑八月，於八十二年二月二十四日執行完畢，均不知悔改。
二、辛○○意圖營利，於八十七年一月十五日前後，因戊○○向其表示欲購買化學合
    成麻醉藥品安非他命，遂向住於高雄市綽號「阿發」之人，以卅二萬元非法販入
    安非他命十一包（淨重三百九十二‧０四公克、包裝重八‧七公克），於同月二
    十日下午一時三十分許，依其與戊○○買賣安非他命之約定，攜帶其所販入之前
    開安非他命十一包至戊○○位於新竹市○○街三九巷九號二樓之住處，欲履行與
    戊○○安非他命買賣契約而交貨，因戊○○睡覺中尚未點收時，經警於同日下午
    二時二十分許，在上址執行搜索時，當場扣得前開安非他十一包（淨重三百九十
    二‧０四公克、包裝重八‧七公克）。
三、戊○○基於概括之犯意，自八十六年十二月十六日起至八十七年一月十二日，於
    下述每次卯○○為戊○○送安非他命於購買者，即在其住處連續無償轉讓安非他
    命予卯○○吸用（卯○○該部分犯行另案審理），每次約一公克。
四、戊○○與卯○○二人基於犯意之聯絡，自八十六年十二月十六日起至八十七年一
    月十二日止，在戊○○住處，基於概括之犯意並意圖營利，以（０三）0000
    000號、0000000號電話為聯絡工具，先由戊○○與欲購買安非他命之
    之人約定購買之價錢、數量，再由卯○○送至新竹縣竹東鎮某高架橋附近保齡球
    館等地之約定處所，並要購買者將款項入卯○○所有之新竹湖口德盛郵局第0
    00000－0號存簿儲金帳戶，連續非法販賣化學合成麻醉藥品安非他命，分
    別於八十六年十二月十六日及同年月十八日販賣於巳○○二次各為一萬元及二萬
    二千五百元，並於八十七年一月九日及同年月十二日販賣於包慶霖二次，各為五
    萬元及十萬元之安非他命。嗣於八十七年一月十五日前後，「又意圖營利向辛○○著手販入安非他命，辛○○基於雙方買賣契約之合意而於同月二十日下午二時
    二十分許，持安非他命十一包（淨重三百九十二‧０四公克、包裝重八‧七公克
    ）至戊○○住處欲交貨，因戊○○睡覺中尚未點收交付時」，在上址經臺灣省臺
    中港務警察所、海岸巡防司令部第二機動組、南投情報組、刑事警察局偵二隊及
    保七總隊第一大隊聯合專案小組警員查獲，並當場扣得上開安非他命十一包（淨
    重三百九十二‧○四公克、包裝重八‧七公克），戊○○所有之供其非法吸用之
安非他命吸食器一組，及供其非法販賣之用之磅秤一個、封口機一台、湯匙三支
    及夾鍊袋拾大包。
五、案經臺灣省臺中港務警察所移送臺灣臺中地方法院檢察署檢察官偵查起訴。
    理  由
一、被告辛○○非法販賣安非他命部分：訊據上訴人即被告辛○○雖否認有販賣化學
    合成麻醉藥品管理條例安非他命情事，辯稱略以：八十七年一月二十日下午二時
    二十分遭警查扣之安非他命十一包，係其欲找戊○○合資向綽號「阿發」者購買
    ，作為自己吸食之用，非其販售戊○○圖利，卯○○所供該等安非他命，係由其
    打電話給辛○○，接通後再由戊○○直接與辛○○洽談購買云云，並不實在等語
    。第查被告辛○○右揭非法販賣安非他命事實，業據其於警訊中供認：查扣之安
    非他命十一包係其所有，是八十七年一月十九日以卅二萬元向綽號「阿發」者所
    購買，準備部分供販售及部分供己吸用。戊○○曾於八十七年一月十五日向其表
    示如有安非他命他要買，故於同年月二十日下午帶安非他命十一包至戊○○住
    處要賣給他等語不諱（見八十七年偵字第八三九號卅四－卅六頁），核與共同被
    告戊○○警訊及檢察官偵查中所供：「：：：（扣案）安非他命毛重四二○公克
    係辛○○帶來預定要賣給我的：：：」、「：：：我如欠貨就打電話與辛○○聯
    絡，因我不知辛○○住處，都是他送到我住處給我：：：」、「（此次）我有意
    向辛○○購買安非他命，但尚未交易即被警查扣」、「：：：八十七年一月初，
    我本人親自向辛○○提起，要向他買安非他命：：在八十七年一月二十日他則送
    安非他命到我住處來：：：」、「：：：案發前一星期，在我住處新竹市○○街
    卅九巷九號二樓，我與辛○○本人洽談的（指買賣之事），辛○○說每兩安非他
    命售價四萬元，我對他說我只要買二萬元：：：」（同上偵查卷卅一、卅二、七
    十八、一○四－一○六頁），共同被告卯○○警訊中所供：「：：：我與戊○○
    事先以電話聯繫辛○○，要向辛○○購買安非他命，叫他把安非他命帶到新竹市
    ○○街卅九巷九號二樓：：」「當時約一月二十日十四時許，辛○○打電話上來
    ，然後我下樓去開門，那時他手上已拿著包裝好準備要賣我們之安非他命」「我
    是幫戊○○販賣安非他命：：：戊○○是買來販賣圖利的」「（戊○○）以前有
    無向他（指辛○○）購買（安非他命）我不知道，我只知道這次，但數量價格則
    均不知」各等語相符（見同上偵查卷卅八、卅九頁），並有上開安非他命十一包
    扣案可稽，而該扣案之十一包白色結晶物，確屬安非他命無訛，亦經法務部調查
    局鑑定在案，有該局出具之檢驗通知書一紙附原審卷（見第二四一頁）可考。查
    被告等上述警局供詞，均為其自由意識下之陳述，並無刑求逼供情事，業據各該
    警訊筆錄製作員警癸○○、午○○洪祺榮分別結證在卷，（見偵查卷第一一一頁
    、原審卷第二四四頁、本院前審卷第八十八頁、本院上更(一)卷(二)第七十二頁），
    且證人壬○○亦供證，當時製作筆錄尚未規定要錄音在卷，而被告辛○○於原審
    及八十七年一月廿九日本院前審調查時，亦謂警察並未刑求（見原審卷第一○一
    頁），另被告卯○○於原審中，亦曾多次供稱警訊所言實在（原審卷一○○頁）
    ，又因其餘被告二人每每利用機會唆使其翻異警局初供，難以自由陳述，而多次
    具狀要求承審法官使之與其餘被告二人隔離訊問，有該等聲請狀及八十七年六月
    二日檢察官偵訊時，當場要求檢察官轉請原審承審法官審理時，使其與其他被告
    二人隔離之筆錄在卷可憑（見原審卷五十一、八十二－八十四頁），是被告等所
    指警訊筆錄不實，係被刑求逼供所致云云，顯無可取。再被告辛○○於警訊及檢
    察官第一次偵訊時，均謂八十七年一月廿日下午，係其帶該等扣案之安非他命
    十一包到被告戊○○住處，並未言及有綽號「阿發」者同行，而該等扣案安非他
    命十一包，為其以卅二萬元向「阿發」者所購買轉售被告戊○○時被查獲，有如
    上述，再其於本院前審八十八年一月廿九日調查時，亦供稱當日係其替「阿發」
    送貨到戊○○家，有筆錄可按，既係替「阿發」送貨，亦見該「阿發」並未同行
    ，是其嗣後所辯當日有「阿發」同行，伊準備邀被告戊○○共同向「阿發」者合
    購該等十一包安非他命，供己吸食云云，顯非實言，不足採信。按非法販賣安非
    他命，依被告行為時之法律言，其法定刑度為五年以上有期徒刑，自屬重典，衡
    情，被告辛○○若非出於圖利，何須冒犯，其主觀上之具圖利犯意而進行交易甚
    明，尚難因其狡拒不坦述圖利額度等細節，即謂其無圖利犯意。綜上所述，被告
    辛○○犯行，殊足認定，又其犯罪行事證，已臻明確，所請鑑定該等扣案十一包
    安非他命包裝上有無其指紋，及調閱警、偵訊筆錄播放核對筆錄，以及請求傳訊
    證人即警員黃明昭、證人寅○○及聲請調閱000－000000號手機之通聯
    紀錄等，本院認無必要。
二、被告戊○○轉讓安非他命部分：
    訊據被告戊○○固否認有右揭犯行，辯稱略以：自已無安非他命可吸食，豈有可
    能奉送他人吸食等語，但查共同被告卯○○於警訊及檢察官偵查中，已迭次供承
    因替戊○○販賣安非他命送貨，戊○○始無價提供安非他命予其吸食，有該等筆
    錄可考，（見偵卷第一五○頁、第一九一頁、第一三八頁），又查被告卯○○與
    戊○○間非獨無嫌隙，且關係相當密切，於本件被查獲前，提供其上開郵局帳戶
    於戊○○使用，且每週均有一、二天住宿戊○○家裡等情，為被告卯○○供明在
    卷（見偵查卷第一九○頁），所言因替被告戊○○送貨，而無償獲得安非他命吸
    食，亦與常理無悖，應足採信，被告戊○○犯行，洵堪認定。
三、被告戊○○、卯○○共同販賣安非他命部分：
    訊據被告戊○○、卯○○固均否認有共同販賣安非他命情事，被告戊○○辯稱略
    以：被警查獲該十一包安非他命時，其正在睡覺，縱有意向被告辛○○購買，然
    尚未與被告辛○○開始接觸交談，對所欲購買之數量及價錢，尚未有意思上之一
    致，即其尚未屬手「販入」之行為，被告卯○○所為不利其之陳述，前後不一
    ，顯有瑕疵，且與事實不符，依法不得採為認其犯罪之證據等語。被告卯○○則
    辯稱：警訊及檢察官偵查中所供，係受承辦人員警及檢察官脅迫、利誘非自由意
    思之自白，當日係因有朋友要買玉器才去戊○○住處，並無販賣安非他命情事等
    語。經查：
  (一)被告戊○○與卯○○有共同販賣安非他命，由被告卯○○替戊○○送安非他命，
    並提供卯○○右開郵局帳戶使用，供購買者款之事實，迭經被告卯○○於警訊
    時（見偵查卷一五０頁）及偵查中（八十七年三月十三日晚上十一時、同年四月
    二十三日、同年五月四日、同年五月六日之訊問筆錄，見偵查卷一九一頁、一九
    五頁背面、二一八頁背面、二三０頁）原審中（見原審卷第一○○頁及背面）坦
    承不諱，嗣後被告卯○○雖辯稱警訊筆錄並非根據其陳述所製作，偵查中又突遭
    逮捕及羈押，為獲得交保及遭借提之警察威脅而為陳述，其陳述並非實在云云。
    但被告卯○○於偵查中經傳喚到場，經台灣台中地方法院檢察署檢察官訊問後，
    認有刑事訴訟法第一百零一條第一項第二款之情形且有羈押之必要，依刑事訴訟
    法第二百二十八條第三項但書之規定予以逮捕，（見偵查第一三二頁）並聲請法
    院羈押獲准，難謂其程序有違法之處；且據上開證人即為其制作筆錄之警員午○○於偵查中證稱係依被告卯○○之陳述制作筆錄，筆錄均經其閱後簽名，而被告
    卯○○借提還押前經臺灣台中地方法院檢察署檢察官訊問時，不獨未抗辯係遭借
    提員警威逼而為不實陳述，且明白供稱警訊內容實在，其筆錄內容都有看過（偵
    查卷一五三頁），是其遲至原審第二次訊問期日後，始翻前詞，要係飾卸之詞，
    不足採信。
  (二)其次，於偵查中之八十七年三月十三日晚上八時二十五分之訊問期日，被告卯○○並已選任辯護人楊玉珍律師到庭辯護，復當庭供稱：新竹湖口德盛郵局局號0
    00000－0、帳號000000－0之活期儲蓄存款帳戶，於八十六年十、
    十一月間已將提款卡及密碼交付借與戊○○使用等語，嗣後並稱上開帳戶存摺內
    匯入之款項是別人向戊○○購買安非他命所匯入（見八十七年偵字第八三九號偵
    查卷第一三三頁、一九一頁）；而該帳戶存摺確係自前開戊○○住處扣得，有八
    十七年三月三十日搜索扣押證明筆錄一份可憑，（見偵查卷第一七八頁）且查巳
    ○○分別於八十六年十二月十六日及同年月十八日二次填載款單款項各為一萬
    元及二萬二千五百元分別入被告卯○○上開帳戶，購買安非他命，而丙○○亦
    二次透過電話連絡，談妥以每錢二萬五千之價格購買安非他命，由對方送安非他
    命至竹東某高架橋附近保齡館交貨，並由包某分別於八十七年一月九日及同年月
    十二日二次填載款單、款項各為五萬元及十萬元依指示入上開帳戶，用以購
    買安非他命之情事，並據證人巳○○、丙○○分別供證在卷（見本院更(一)卷(一)第
    二○三頁、第三三四頁），復有該二人郵政國內款單影本在卷可憑（見本院卷
    第六十七、六十八、七十四、七十五頁），核與被告卯○○上開所供情節相符，
    且被告戊○○及其妻寅○○亦均供稱「上開住處之二支電話，係於八十六年十一
    月十四日完成裝機後使用。」等情（見本院更(一)卷第九八頁背面），且有租約及
    安裝電話資料單可稽（見原審卷第七十頁、本院卷第一三二頁），自堪以認定被
    告二人有右揭共同販賣安非他命之犯行，其所辯要屬事後卸責之詞，委無足採。
    此外，復有如事實欄所示之磅秤、湯匙、封口機、夾鍊袋等物扣案，可資佐證，
    該等封口機及夾鍊帶，係供分裝安非他命及封口使用，由被告戊○○出資，被告
    卯○○購買，業據被告卯○○供明（偵查卷卅九頁）、磅秤部分，被告戊○○雖
    辯稱該磅秤最小秤量單位為十公克，不足供分裝安非他命之用，惟衡以其與被告
    辛○○欲交易之扣案安非他命十一包、每包重一兩（約卅七點五公克），又最小
    秤量為十公克之磅秤，非當然不足以處理每小包在十公克以下之分裝，如每包分
    裝成十公克後，再行以目測方式，分裝成更小單位之小包等，該磅秤為供販賣安
    非他命工具之一，亦足認定。證人即被告戊○○之妻寅○○雖於本院供稱「該磅
    秤係伊在使用，是放在房冰箱上，但並未鎖起來，沒有看過戊○○拿過。」云
    云，惟其亦供稱「伊不知道戊○○販賣毒品，因他吸食安非他命亦怕伊知道。」
    等語（見本院卷第九十八頁、九十九頁），則被告戊○○使用該磅秤亦防證人目
    睹為當然之理，證人所言自不足為被告有利之證明。
  (三)被告卯○○歷次所供內容，雖有坦承犯行及完全否認之兩極狀況，，但其既曾因
    不耐其他二位共同被告之逼迫唆使翻供，而要求承辦法官，予以隔離訊問，有如
    前述，則其之有兩極不同供述，已不難窺其原因。再販賣安非他命為重罪，若非
    出於圖得厚利，應不敢冒犯，其主觀上之具圖利犯意，亦足認定。綜合上述，被
    告戊○○、卯○○共同非法販賣安非他命犯行，已臻明確，所請調閱警訊八十七
    年一月廿一日以後之警訊錄音帶（按本件查獲當時製作之警訊筆錄，並未錄音，
    已據臺灣省台中港警所函復，見原審卷第一五九頁，本院前審卷一三八頁），檢
    察官偵查錄音帶，並當庭播放核對筆錄，及傳喚員警黃明昭、癸○○、午○○對
    質等，及函查監聽票取得情形，本院認無調查必要，併予明。
四、按刑法第二條第一項規定，行為後法律有變更者，適用裁判時之法律。但裁判前
    之法律有利於行為人者，適用最有利於行為人之法律。查被告犯罪後，毒品危害
    防制條例業於八十七年五月二十日公布施行，並自同年五月二十二日起生效，該
    條例將安非他命列為第二級毒品，依該條例第四條第二項規定，販賣第二級毒品
    者，處無期徒刑或七年以上有期徒刑，得並科新台幣七百萬元以下罰金；依同條
    例第八條第二項規定，轉讓第二級毒品者，處六月以上五年以下有期徒刑，得併
    科新台幣七十萬元以下罰金。是行為人犯後法律已有變更，就販賣及轉讓安非他
    命犯行之部分，比較新舊法結果，以麻醉藥品管理條例及藥事法之規定對被告較
    為有利，爰依刑法第二條第一項但書規定，分別適用麻醉藥品管理條例、藥事法
    之規定處斷。
五、核被告辛○○、戊○○、卯○○前開販賣安非他命之犯行，係犯麻醉藥品管理條
  例第十三條之一第二項第一款之非法販賣化學合成麻醉藥品罪，被告辛○○、戊○○、卯○○於八十七年一月二十日查獲之該次，被告辛○○基於意圖營利之犯
    意販入安非他命，尚未交付戊○○完成交易即為警查獲，有如上述，惟按販賣毒
    品並不以販入後，復行賣出為構成要件，被告辛○○，以營利為目的販入上開安
    非他命，其販賣罪責即已完成，不得視為未遂（最高法院二十七年非字第一二三
    號判例參照），而被告戊○○、卯○○二人該次僅與被告辛○○有買賣安非他命
    之合意，顯已著手於販賣安非他命之行為，惟辛○○尚未交付即為警查獲，應係
    犯麻醉藥品管理條例第十三條之一第三項，第二項第一款之非法販賣化學合成麻
    醉藥品未遂罪；被告戊○○上開轉讓安非他命之犯行，係犯藥事法第八十三條第
    一項轉讓禁藥罪，被告三人各為販賣及被告戊○○另因轉讓而持有安非他命行為
    ，其持有之低度行為已為販賣、轉讓之高度行為吸收，不另論罪。又被告戊○○
    及卯○○二人就販賣安非他命之部分，有犯意之聯絡及行為之分擔，應論以共同
    正犯，公訴意旨以被告卯○○係基於幫助之幫助犯意而論以幫助販賣罪嫌，容有
    未洽。被告戊○○先後各多次轉讓，被告戊○○、卯○○販賣安非他命既遂、未
    遂之行為，時間緊接，方法相同，觸犯構成要件相同之罪名，顯各係基於概括犯
    意為之，均為連續犯，應各依刑法第五十六條規定，論以一轉讓禁藥罪、非法販
    賣化學合成麻醉藥品既遂罪，並加重其刑。被告戊○○上開非法販賣化學合成麻
    醉藥品罪及轉讓禁藥罪間，犯意各別，罪名不同，應分論併罰。被告辛○○、戊○○前曾犯罪各如事實欄所示經判處有期徒刑確定並執行完畢，有其前案紀錄表
    各一份在卷可按，渠等於執行完畢後五年以內各再犯本件有期徒刑以上之罪，均
    為累犯，應各依刑法第四十七條規定遞加重其刑。原審認上訴人罪證明確，予以
    論罪科刑，固非無見，惟查原審未斟酌被告戊○○、卯○○僅於上開出售安非他
    命於巳○○、丙○○二人，遽認尚有自八十六年十月間起至八十七年一月二十日
    向出售安非他命於其他不詳姓名之人，自有未合（理由詳後述），又原判決既認
    定卯○○代戊○○送貨而由戊○○免費轉讓安非他命吸用，則戊○○販賣安非他
    命之期間、次數有如上述，原審認定戊○○自八十六年十月間起轉讓安非他命事
    實亦有未符（理由亦如後述）又原審認定辛○○於八十七年一月二十日，依其先
    前與戊○○約定帶安非他命欲出售戊○○，於尚未交付之際為警查獲，辛○○
    犯行何以已達於既遂狀態，亦未於理由加以說明，尚有未洽。上訴人上訴意旨否
    認犯罪，雖無可取，惟原判決既有可議，即無可維持，自應由本院將原判決撤銷
    改判，爰審酌被告等販賣安非他命之行為對社會治安危害，及辛○○尚未交付毒
    品於戊○○，且被告辛○○、戊○○素行非佳，而被告卯○○並無前科素行尚佳
    ，有前開前案紀錄表各一份可參，以及被告卯○○犯罪情節較輕微，與渠等之犯
    罪手段目的等一切情狀、量處被告辛○○有期徒刑伍年陸月、被告戊○○非法販
    賣安非他命部分，有期徒刑陸年，轉讓禁藥部分有期徒刑捌月、被告卯○○有期
    徒刑伍年貳月，被告戊○○並定其執行刑為有期徒刑陸年肆月。並以扣案被告辛○○所有之安非他命十一包（淨重三百九十二‧○四公克、包裝重八‧七公克）
    ，係違禁物，被告戊○○所有之磅秤一個、封口機一台、湯匙三支及夾鍊袋拾大
    包（供共同非法販賣安非他命之用），為犯罪所用之物，已如前述，各依刑法第
    三十八條第一項第一、二款之規定，分別宣告沒收。至於扣案四十九萬元，雖據
    被告戊○○供承為其所有，然並無積極證據證明確係戊○○作為查獲當日向辛○○販入安非他命價金之供犯罪所用之物，不予宣告沒收。
六、公訴意旨另以被告辛○○於八十六年十二月間，在前開戊○○住處非法販賣安非
    他命與被告戊○○，以及被告戊○○、卯○○自八十六年十月間至八十七年一月
    二十日之間，曾意圖營利販賣安非他命給鄭文貴及其他不詳姓名之客戶，另由客
    戶親至戊○○住處，直接向戊○○購買安非他命多次，認渠等各亦涉有違反麻醉
    藥品管理條例第十三條之一第二項第一款之非法販賣化學合成麻醉藥品罪嫌云云
    。訊據被告辛○○、戊○○及卯○○均堅決否認有為此犯行，同案被告卯○○僅
    指稱曾見過被告辛○○交付安非他命給戊○○，惟數量及因何交付等均並不知情
    ，（見偵卷第二三一頁）尚難僅憑此項證言遽認辛○○有販賣犯行；另被告卯○○雖供稱被告戊○○於八十六年底曾販賣安非他命給鄭文貴二次，由其送貨，（
    見偵卷第二一七、第二三○頁）證人鄭文貴亦曾於警訊時憑口卡指認曾向被告戊○○購買安非他命，然供稱係購買三次以上與被告卯○○供陳情節並非一致，而
    鄭文貴又未能進一步之證實，其警訊中之陳述，又係根據被告戊○○、卯○○之
    口卡指認，且其同一日之警訊證詞，先後不相符合，謂先前所說不實，後面補陳
    部分，始實在云云，（見偵卷第二○三、二○四頁）閃爍不定，不無瑕疵，另雖
    卯○○於偵查中供稱「伊自八十六年十月間開始，一直至被查獲時為止，共六次
    替戊○○送安非他命於向戊○○購買安非他命之不詳姓名之人。」云云（見偵查
    卷第一九五頁背面、第一三七頁）惟除販賣安非他命於丙○○、巳○○事證明確
    有如上述外，經查於公訴人所指上開期間其餘款於上開卯○○郵局帳戶之甲○○、己○○、巫美玲、丑○○、何進福、辰○○、子○○、未○○、丁○○、除
    子○○、未○○、丁○○傳拘未到外，餘均結證供稱款係買玉之款項，均否認
    係因購買安非他命而為款之情事，並經上開證人甲○○等人供證在卷（見本院
    更(一)卷第二一二頁、三一七頁、卷(二)第十六頁、第七十三頁背面）且有款單附
    卷可稽（見本院更(一)卷第六十頁至七十六頁），核與被告卯○○於偵查中供稱「
    戊○○平常有做賣玉之生意。」等情尚相符合（見偵卷第二三一頁）自乏確切之
    證據足以證明尚有其他客戶多次向被告戊○○、卯○○購買安非他命，此外亦查
    無其他積極證據足認被告戊○○、卯○○有此部分販賣安非他命犯行，又公訴意
    旨另復以戊○○自八十六年十月間起至八十七年一月十九日止，在其住處，多次
    無償轉讓安非他命於卯○○非法吸用，約每二日提供一次，以誘使卯○○為其送
    安非他命交付購買者云云，惟被告卯○○雖供稱「戊○○自八十六年十月間開始
    至為查獲止，一、二天提供一次安非他命予伊吸用。」云云（見偵卷第一九五頁
    、第二三二頁）惟其亦供稱「因伊代戊○○送安非他命於客戶，由戊○○提供安
    非他命吸用。」等語，而本件被告戊○○、卯○○除上開販賣安非他命於丙○○
    、巳○○二人外，既乏事證足認尚有販賣安非他命於其他之人，有如上述，被告
    戊○○此部分轉讓犯行，罪證亦有未足，綜上，因公訴人認與前開論罪部分，有
    連續犯之裁判上一罪關係，故不另為無罪之諭知，併此明。
據上論結，應依刑事訴訟法第三百六十九條第一項前段、第三百六十四條、第二百九
十九條第一項前段、麻醉藥品管理條例第十三條之一第二項第一款、藥事法第八十三
條第一項、刑法第十一條前段、第二條第一項但書、第二十八條、第五十六條、第四
十七條、第五十一條第五款、第三十八條第一款、第二款，判決如主文。
本案經檢察官乙○○到庭執行職務。
中      華      民      國    八十九     年      三       月     九     日
                                  臺灣高等法院臺中分院刑事第九庭
                                        審判長法  官  胡  森  田
                                              法  官  黃  日  隆
                                              法  官  蕭  錦  鍾
右正本證明與原本無異。
如不服本判決應於收受送達後十日內向本院提出上訴書狀，其未述上訴之理由者並
得於提起上訴後十日內向本院補提理由書（均須按他造當事人之人數附繕本）。
                                              書記官  蘇  昭  文
中      華      民      國    八十九     年      三       月     十     日
附錄論罪科刑法條
麻醉藥品管理條例第十三條
麻醉藥品，限供醫藥及科學上之需用，不得非法輸入、製造、運輸、販賣、持有、施
打或吸用。
麻醉藥品管理條例第十三條之一第二項第一款
違反前條之規定，其屬於第二條四款之麻醉藥品者，依左列規定處罰:
一、非法輸入、製造、運輸、販賣者，處五年以上有期徒刑，得併科五萬元以下罰金
藥事法第八十三條第一項
明知為偽藥或禁藥，而販賣、供應、調劑、運送、寄藏、牙保、轉讓或意圖販賣而陳
列者，處五年以下有期徒刑得併科新台幣十萬元以下罰金。
                                                                        Ｆ


司法院資訊處製作；財團法人民間司法改革基金會備份。
